臺灣臺南地方法院刑事判決　　　　　　　　　九十二年度交簡上字第一八號
　　上　訴　人
　　即　被　告　甲○○
右列上訴人因公共危險案件，不服本院九十二年度南交簡字第八八三號中華民國九十
二年八月二十日第一審判決（聲請案號：九十二年度偵字第八一０八號），提起上訴
，本院管轄之第二審合議庭判決如左：
    主  文
原判決撤銷。
甲○○服用酒類，不能安全駕駛動力交通工具而駕駛，處有期徒刑貳月，如易科罰金
，以參佰元折算壹日。
    事  實
一、甲○○曾於民國九十年間，因公共危險案件（酒醉駕駛），經本院以九十年度南
    交簡字第一四七九號判處罰金二萬二千元確定，甫於民國九十一年四月三日繳清
    罰金執行完畢。猶不知戒慎，明知酒後不得駕駛動力交通工具，竟於九十二年六
    月二十一日下午四時起至晚間七時許，在台南市○○路延平大樓與友人飲用酒類
    後，已達不能安全駕駛交通工具程度，仍於同日晚上十時五十五分許，騎乘車牌
    號碼ＷＨＴ－０三一號輕型機車（檢察官聲請書誤載為重型機車），行經台南縣
    永康市○○路七八八號前時，適陳允吉亦騎乘車牌號碼ＢＫＨ—０一六號重型機
    車行經該處且為閃避他車而超速失控，自後方追撞甲○○所駕駛之上開機車，甲
    ○○因此受有傷害（陳允吉涉犯過失傷害罪嫌部分，未據告訴），經送財團法人
    奇美醫院急救，抽血檢測其血液酒精濃度為三０二ＭＧ／ＤＬ（換算呼氣酒精濃
    度為每公升一點五一毫克），約經過約十至二十分鐘後，再經測試呼氣酒精濃度
    為每公升○點三二毫克，始查獲上情。
二、案經臺南縣警察局永康分局報請臺灣台南地方法院檢察署檢察官偵查起訴。
    理  由
一、訊據被告甲○○對於右揭事實坦承不諱，並有奇美醫院藥毒物檢驗報告、酒精濃
    度測定值、測試觀察記錄表、台南縣警察局舉發違反道路交通管理事件通知單、
    台南縣警察局道路交通事故調查報告表、現場圖各一紙及現場照片附卷可稽。按
    參考德國、美國之認定標準，對於酒精濃度呼氣已達每公升○點五五毫克或血液
    濃度達百分之○點一一以上，肇事率為一般正常人之十倍，應認為已達不能安全
    駕駛之標準（法務部八十八年五月十八日八八年度法檢字第一六六九號函參照）
    。經查被告酒後遭案外人陳允吉駕駛之重型機車追撞，經送醫急救後抽血檢測血
    液酒精濃度為三０二ＭＧ／ＤＬ，換算百分比值為百分之０點三０二，再換算呼
    氣酒精濃度為每公升一點五一毫克，揆諸右揭說明可知，其酒後體內之酒精濃度
    顯已達前述不能安全駕駛之標準。次按人體血液內之酒精含量，因新陳代謝之作
    用而降低，乃正常之生理現象，故飲酒後，因為時間之經過，酒測值因而遞減，
    亦為必然。是被告在抽血檢測後經過十至二十分鐘再經測試呼氣酒精濃度結果為
    每公升○點三二毫克，乃其生理之正常反應，故尚難據此即推翻前開被告酒後發
    生車禍未久以抽血方式所為之酒精檢測結果而遽為有利於被告之認定。被告服用
    酒類後，已達不能安全駕駛法定標準之事實足堪認定。
二、核被告所為，係犯刑法第一百八十五條之三服用酒類不能安全駕駛動力交通工具
    而駕駛罪。原審認上訴人即被告罪證明確，依刑事訴訟法第四百四十九條第一項
    前段、第四百五十四條第二項，刑法第一百八十五條之三、第四十一條第一項前
    段，罰金罰鍰提高標準條例第二條予以論罪科刑，固無違誤。然本院審酌被告未
    記取前次刑罰教訓，再次酒後駕車，雖有可議，然其本次酒後駕車而發生車禍事
    故，係案外人陳允吉之過失所致，被告前揭犯行尚未實際危害他人安全，堪認其
    可非難程度不高，犯罪情節尚屬輕微，原審量處有期徒刑三月，稍嫌過重，上訴
    意旨指摘原判決量刑過重，為有理由，應由本院撤銷改判。爰審酌被告素行，犯
    罪之手段、品行、所生危害輕微，暨其犯後態度等一切情狀，量處如主文所示之
    刑，並諭知易科罰金之折算標準。
據上論斷，應依刑事訴訟法第四百五十五條之一第三項、第三百六十九條第一項前段
、第三百六十四條、第二百九十九條第一項前段，刑法第一百八十五條之三、第四十
一條第一項前段，罰金罰鍰提高標準條例第二條，判決如主文。
本案經檢察官乙○○到庭執行職務。
中      華      民      國    九十三    年      一      月      六      日
                                臺灣臺南地方法院刑事第五庭
                                    審判長法  官  陳欽賢
                                          法  官  林佩儒
                                          法  官  莊玉熙
右正本證明與原本無異。
不得上訴。
                                          書記官  陳靜娟
中      華      民      國    九十三    年      一      月      八      日
論罪法條：
中華民國刑法第一百八十五條之三
服用毒品、麻醉藥品、酒類或其他相類之物，不能安全駕駛動力交通工具而駕駛者，
處一年以下有期徒刑、拘役或三萬元以下罰金。
